---
title: Perspectivas y contrastes
output:
  prettydoc::html_pretty:
    theme: tactile
    highlight: github
---

```{r setup, include = FALSE}
library(dygraphs)
library(readr)
library(tidyverse)
library(xts)
library(plotly)
library(ggthemes)
library(readr)
library(flexdashboard)
library(viridis)
library(hrbrthemes)
library(highcharter)
library(httr)
library(jsonlite)
##### Cargar datos
Confirmados <- read_csv("/Users/jose/Monitoreo Covid-19 Bolivia/data/Confirmados.csv")
Confirmados$Fecha <- as.Date(Confirmados$Fecha)

Recuperados <- read_csv("/Users/jose/Monitoreo Covid-19 Bolivia/data/Recuperados.csv")
Recuperados$Fecha <- as.Date(Recuperados$Fecha)

Fallecidos <- read_csv("/Users/jose/Monitoreo Covid-19 Bolivia/data/Fallecidos.csv")
Fallecidos$Fecha <- as.Date(Fallecidos$Fecha)

Nuevos_casos <- read_csv("/Users/jose/Monitoreo Covid-19 Bolivia/data/Nuevos_casos.csv")
Nuevos_casos$Fecha<- as.Date(Nuevos_casos$Fecha)
####
###### Cargar API
 url = "https://covid-193.p.rapidapi.com/statistics"

queryString <- list(country = "bolivia")

headers = add_headers(
  'x-rapidapi-host'= "covid-193.p.rapidapi.com",
  'x-rapidapi-key'= "27116f90b8msh7152626f9b46b5ep16ab32jsn17e2accf574c"
)

API <- GET(url, query = queryString,  headers)
###
#####Agregar datos
datos = fromJSON(rawToChar(API$content))
datos <- datos$response
fecha <- Sys.Date()
acumulado <- datos$cases
acumulado <- acumulado$total

Agregar_confirmado <- data.frame("Fecha" = fecha, 
                    "Confirmados" = acumulado)

total_Confirmados <- rbind(Confirmados, Agregar_confirmado)
total_Confirmados$Confirmados <- as.integer(total_Confirmados$Confirmados)
setwd("/Users/jose/Monitoreo Covid-19 Bolivia/data")
write.csv(total_Confirmados,"Confirmados.csv", row.names = FALSE)

acumulado_fallecidos <-datos$deaths
acumulado_fallecidos <-acumulado_fallecidos$total

Agregar_fallecidos <- data.frame("Fecha" = fecha, 
                    "Fallecidos" = acumulado_fallecidos)

total_fallecidos <- rbind(Fallecidos, Agregar_fallecidos)

write.csv(total_fallecidos,"Fallecidos.csv", row.names = FALSE)

acumulado_recuperados <-datos$cases
acumulado_recuperados <-acumulado_recuperados$recovered
Agregar_recuperados <- data.frame("Fecha" = fecha, 
                    "Recuperados" = acumulado_recuperados)
total_recuperados <- rbind(Recuperados, Agregar_recuperados)
total_recuperados$Recuperados <- as.integer(total_recuperados$Recuperados)
write.csv(total_recuperados,"Recuperados.csv", row.names = FALSE)


registro_nuevos <- datos$cases
registro_nuevos$new <- substr(registro_nuevos$new, star=2, stop=5)

registro_nuevos$new <- as.integer(registro_nuevos$new)
nuevo <- registro_nuevos$new
Agregar_nuevo <- data.frame("Fecha" = fecha, 
                    "Nuevos_casos" = nuevo)
nuevo_nuevos_casos<- rbind(Nuevos_casos, Agregar_nuevo) 
write.csv(nuevo_nuevos_casos,"Nuevos_casos.csv", row.names = FALSE)


nuevas_muertes <- datos$deaths
nuevas_muertes$new <- substr(nuevas_muertes$new, star=2, stop=4)
nuevas_muertes <- nuevas_muertes$new

activos <- datos$cases
activos <- activos$active

    ```

## Covid-19: Bolivia registra `r tail(nuevo_nuevos_casos$Nuevos_casos, 1)` nuevos contagios y los casos acumulados llegan a `r tail(total_Confirmados$Confirmados, 1)`

`r paste0("Actualizado: ", Sys.time())`

Bolivia registró  esta jornada `r tail(nuevo_nuevos_casos$Nuevos_casos, 1)` nuevos casos de coronavirus, según los datos del reporte epidemiológico.

De este modo, el acumulado de casos de confirmados asciende a `r tail(total_Confirmados$Confirmados, 1)`, de los cuales `r tail(activos, 1)` se mantienen activos.

Asimismo, se informó sobre `r max(nuevas_muertes, na.rm = FALSE)` nuevos decesos a causa de esta enfermedad, con lo cual el total de fallecidos es de `r tail(total_fallecidos$Fallecidos, 1)`. Por otra parte, la cantidad total pacientes recuperados hasta la fecha es de `r tail(total_recuperados$Recuperados, 1)`. 



```{r linea de tiempo, echo = FALSE}
Confirmados_xts <- xts(total_Confirmados$Confirmados, order.by = total_Confirmados$Fecha, frequency = 1)
Fallecidos_xts <- xts(total_fallecidos$Fallecidos, order.by = total_fallecidos$Fecha, frequency = 1)
Recuperados_xts <- xts(total_recuperados$Recuperados, order.by = total_recuperados$Fecha, frequency = 1)
dinamico <- cbind(Confirmados_xts, Fallecidos_xts, Recuperados_xts)

grafico <- dygraph(dinamico, ylab = 'Cantidad',
                   main = 'Acumulado de casos confirmados, recuperaciones y decesos') %>% 
  dySeries('Confirmados_xts', label = 'Casos') %>% 
  dySeries('Fallecidos_xts', label = 'Fallecidos') %>% 
  dySeries('Recuperados_xts', label = 'Recuperados') %>% 
  dyOptions(colors = c('#0037A2', 'Black', '#00B50C')) %>% 
  dyRangeSelector(height = 20) %>% 
   dyHighlight(highlightCircleSize = 6, 
               highlightSeriesBackgroundAlpha = 0.8,
               highlightSeriesOpts = list(strokeWidth = 3),
               hideOnMouseOut = FALSE) %>% 
  dyOptions(strokeWidth = 2, pointSize = 2)
  
grafico

    ```



```{r r nuevos casos, echo = FALSE}

barras <- nuevo_nuevos_casos %>% 
hchart(name = 'Nuevos casos', 'line', hcaes(x= 'Fecha', y= 'Nuevos_casos')) %>% 
  hc_colors('#5FCAD8') %>% 
  hc_title(text = "Nuevos casos a nivel nacional por fecha") 
barras

```

> *Sistema de actualización elaborado por José Romero*

