---
title: Perspectivas y contrastes
output:
    prettydoc::html_pretty:
    theme: architect
    highlight: github
---

```{r setup, include = FALSE}
library(dygraphs)
library(readr)
library(tidyverse)
library(xts)
library(plotly)
library(ggthemes)
library(readr)
library(flexdashboard)
library(viridis)
library(hrbrthemes)
library(highcharter)
library(httr)
library(jsonlite)
library(stringi)


##### Cargar datos
Confirmados <- read_csv("/Users/jose/Monitoreo Covid-19 Bolivia/data/Confirmados.csv")
Confirmados$Fecha <- as.Date(Confirmados$Fecha)

Recuperados <- read_csv("/Users/jose/Monitoreo Covid-19 Bolivia/data/Recuperados.csv")
Recuperados$Fecha <- as.Date(Recuperados$Fecha)

Fallecidos <- read_csv("/Users/jose/Monitoreo Covid-19 Bolivia/data/Fallecidos.csv")
Fallecidos$Fecha <- as.Date(Fallecidos$Fecha)

Nuevos_casos <- read_csv("/Users/jose/Monitoreo Covid-19 Bolivia/data/Nuevos_casos.csv")
Nuevos_casos$Fecha<- as.Date(Nuevos_casos$Fecha)
####
###### Cargar API
 url = "https://covid-193.p.rapidapi.com/statistics"

queryString <- list(country = "bolivia")

headers = add_headers(
  'x-rapidapi-host'= "covid-193.p.rapidapi.com",
  'x-rapidapi-key'= "27116f90b8msh7152626f9b46b5ep16ab32jsn17e2accf574c"
)

API <- GET(url, query = queryString,  headers)
###
#####Agregar datos
datos = fromJSON(rawToChar(API$content))
datos <- datos$response
fecha <- Sys.Date()
acumulado <- datos$cases
acumulado <- acumulado$total

Agregar_confirmado <- data.frame("Fecha" = fecha, 
                    "Confirmados" = acumulado)

total_Confirmados <- rbind(Confirmados, Agregar_confirmado)
total_Confirmados$Confirmados <- as.integer(total_Confirmados$Confirmados)
setwd("/Users/jose/Monitoreo Covid-19 Bolivia/data")
write.csv(total_Confirmados,"Confirmados.csv", row.names = FALSE)

acumulado_fallecidos <-datos$deaths
acumulado_fallecidos <-acumulado_fallecidos$total

Agregar_fallecidos <- data.frame("Fecha" = fecha, 
                    "Fallecidos" = acumulado_fallecidos)

total_fallecidos <- rbind(Fallecidos, Agregar_fallecidos)

write.csv(total_fallecidos,"Fallecidos.csv", row.names = FALSE)

acumulado_recuperados <-datos$cases
acumulado_recuperados <-acumulado_recuperados$recovered
Agregar_recuperados <- data.frame("Fecha" = fecha, 
                    "Recuperados" = acumulado_recuperados)
total_recuperados <- rbind(Recuperados, Agregar_recuperados)
total_recuperados$Recuperados <- as.integer(total_recuperados$Recuperados)
write.csv(total_recuperados,"Recuperados.csv", row.names = FALSE)


registro_nuevos <- datos$cases
registro_nuevos$new <- substr(registro_nuevos$new, star=2, stop=5)

registro_nuevos$new <- as.integer(registro_nuevos$new)
nuevo <- registro_nuevos$new
Agregar_nuevo <- data.frame("Fecha" = fecha, 
                    "Nuevos_casos" = nuevo)
nuevo_nuevos_casos<- rbind(Nuevos_casos, Agregar_nuevo) 
write.csv(nuevo_nuevos_casos,"Nuevos_casos.csv", row.names = FALSE)


nuevas_muertes <- datos$deaths
nuevas_muertes$new <- substr(nuevas_muertes$new, star=2, stop=4)
nuevas_muertes <- nuevas_muertes$new

activos <- datos$cases
activos <- activos$active
activos <- as.integer(activos)

Dato_total_muertos <- tail(total_fallecidos$Fallecidos, 1)
Dato_total_muertos <- as.integer(Dato_total_muertos)
Titulo_nuevos_casos<- if_else(max(nuevo_nuevos_casos$Nuevos_casos) == tail(nuevo_nuevos_casos$Nuevos_casos, 1), print("Bolivia registra récord diario de", encoding = "UTF-8"), print("Bolivia registra", encoding = "UTF-8"))

Dato_nuevos_casos <- tail(nuevo_nuevos_casos$Nuevos_casos, 1)
Dato_nuevos_casos <- as.integer(Dato_nuevos_casos)

Dato_acumulado<- tail(total_Confirmados$Confirmados, 1)
Dato_acumulado <- as.integer(Dato_acumulado)

Lead_nuevos_casos <- if_else(max(nuevo_nuevos_casos$Nuevos_casos) == tail(nuevo_nuevos_casos$Nuevos_casos, 1), sprintf("Bolivia registra esta jornada un récord de"), sprintf("Bolivia registra esta jornada"))
Datos_nuevas_muertes <- max(nuevas_muertes, na.rm = FALSE)
Datos_nuevas_muertes <- as.integer(Datos_nuevas_muertes)
Datos_recuperados <- tail(total_recuperados$Recuperados, 1)
Datos_recuperados <- as.integer(Datos_recuperados)
```

## Covid-19: `r Titulo_nuevos_casos` `r format(Dato_nuevos_casos, digits=1, big.mark=".")`  nuevos contagios y los casos acumulados llegan a `r format(Dato_acumulado, digits=1, big.mark=".")`

`r paste0("Actualizado: ", Sys.time())`

`r Lead_nuevos_casos` `r format(Dato_nuevos_casos, digits=1, big.mark=".")` nuevos casos de coronavirus, según los datos del reporte epidemiológico. De este modo, el acumulado de contagios confirmados asciende a `r format(Dato_acumulado, digits=1, big.mark=".")`, de los cuales `r format(activos, digits=1, big.mark=".")` se mantienen activos.

Asimismo, se informó sobre `r format(Datos_nuevas_muertes, digits=1, big.mark=".")` nuevos decesos a causa de esta enfermedad, con lo cual el total de fallecidos es de `r format(Dato_total_muertos, digits=1, big.mark=".")`.

Por otra parte, la cantidad total de personas recuperadas hasta la fecha es de `r format(Datos_recuperados, digits=1, big.mark=".")`.

```{r linea de tiempo, echo = FALSE}
Confirmados_xts <- xts(total_Confirmados$Confirmados, order.by = total_Confirmados$Fecha, frequency = 1)
Fallecidos_xts <- xts(total_fallecidos$Fallecidos, order.by = total_fallecidos$Fecha, frequency = 1)
Recuperados_xts <- xts(total_recuperados$Recuperados, order.by = total_recuperados$Fecha, frequency = 1)
dinamico <- cbind(Confirmados_xts, Fallecidos_xts, Recuperados_xts)

grafico <- dygraph(dinamico, ylab = 'Cantidad',
                   main = 'Acumulado de casos confirmados, recuperaciones y decesos', height='500px', width = "100%") %>% 
  dySeries('Confirmados_xts', label = 'Casos') %>% 
  dySeries('Fallecidos_xts', label = 'Fallecidos') %>% 
  dySeries('Recuperados_xts', label = 'Recuperados') %>% 
  dyOptions(colors = c('#0037A2', 'Black', '#00B50C')) %>% 
  dyRangeSelector(height = 20) %>% 
   dyHighlight(highlightCircleSize = 4, 
               highlightSeriesBackgroundAlpha = 0.8,
               highlightSeriesOpts = list(strokeWidth = 3),
               hideOnMouseOut = FALSE) %>% 
  dyOptions(strokeWidth = 2, pointSize = 2) %>% 
    dyLegend(width = 600)
  
grafico

```

```{r r nuevos casos, echo = FALSE}

barras <- nuevo_nuevos_casos %>% 
hchart(name = 'Nuevos casos', 'line', hcaes(x= 'Fecha', y= 'Nuevos_casos')) %>% 
  hc_colors('#5FCAD8') %>% 
  hc_title(text = "Nuevos casos a nivel nacional por fecha") 
barras

```

> *Sistema de actualización elaborado por José Romero*
